【裁判字號】    94,易,349
【裁判日期】    950223
【裁判案由】    竊盜等
【裁判全文】
臺灣花蓮地方法院刑事判決               94年度易字第349號
公  訴  人  臺灣花蓮地方法院檢察署檢察官
被      告  乙○○
上列被告因竊盜等案件，經檢察官提起公訴（94年度偵字第2218
號），本院判決如下：
    主  文
乙○○攜帶兇器，毀越安全設備竊盜未遂，累犯，處有期徒刑玖
月；扣案之棉質工作手套壹雙、老虎鉗、一字型螺絲起子各壹支
均沒收。
    事  實
一、乙○○曾於民國87年間因常業竊盜罪，經法院判處有期徒刑
    2年6月確定，嗣經發監執行，於90年9月7日因縮短刑期假釋
    出監交付保護管束，迄91年7月1日假釋期滿未經撤銷而視為
    執行完畢。詎仍不知悔改，於94年6月19日上午7時許，手戴
    白色棉質工作手套，持其所有客觀上足供作為兇器使用之老
    虎鉗、一字型螺絲起子各乙支，毀壞丙○○位於花蓮縣花蓮
    市○○路○段680號4樓之鐵窗（屬安全設備）後，無故踰越
    侵入上址，並意圖為自己不法所有，攜帶上開老虎鉗、一字
    型螺絲起子，於上址著手逐層搜尋財物而擬竊取之，嗣於同
    日上午 8時30分許，為丙○○驚覺而電請鄰人林萬財、陳金
    鳳夫婦協助逮捕躲藏於上址 1樓後方房間內之乙○○，乙○
    ○始未得逞，後經警據報到場查獲，並扣得其順手丟棄在屋
    前花盆裡之棉質工作手套乙雙、老虎鉗、一字型螺絲起子各
    乙支。
二、案經丙○○訴由花蓮縣警察局吉安分局報請台灣花蓮地方法
    院檢察署檢察官偵查起訴。
    理  由
一、訊據被告乙○○固不否認其曾於94年 6月19日上午侵入告訴
    人丙○○住處打算行竊，嗣經告訴人鄰居逮捕並報警查獲之
    事實，惟矢口否認有何加重竊盜之情節，於本院準備程序及
    審理時辯稱：當日伊尚未開始行竊，便遭發現逮捕，事實上
    ，伊係於早上 7點多告訴人之夫啟門外出時，趁隙由大門潛
    入，並非從4樓鐵窗處侵入，且伊並未攜帶任何工具破壞4樓
    鐵窗，至於花盆裡所尋獲之手套、鉗子、起子等物，均非伊
    所有云云。惟查被告初於警詢錄供及檢察官偵查時，全然否
    認無故侵入告訴人住宅及擬欲行竊之事實，辯稱：伊係剛好
    經過告訴人家門口，便遭誣指為竊嫌云云，嗣見所呈現之證
    據對伊不利，始承認若干情節，惟仍矢口否認主要之加重竊
    盜未遂犯行。姑不論其前後所辯已有不一致之情形，則其於
    本院準備程序時始提出之上開另番辯解之真實性如何，殊值
    懷疑。第查其上揭犯罪事實，業經證人即告訴人丙○○於95
    年2月9日本院審理時經隔離訊問後結稱：「當天（星期天）
    早上8點多我起床，要去洗手間，在樓梯口聽到2樓有腳步聲
    ，初以為是女兒要打電腦，我從3樓樓梯口探頭往2樓看，看
    到 1個陌生男子手戴白色的棉質手套，我害怕，就輕聲的回
    房間，並把門反鎖，當時與我同房的兒子也起床了，我告訴
    他樓下有一個陌生人，我先把房間的音響開大聲，並打電話
    給隔壁的鄰居林太太求救，我請林太太趕快來幫我開門，不
    然就來我家按電鈴，掛電話後不久，林太太夫妻 2人就來我
    家按電鈴，我就帶兒子到隔壁房間叫醒我女兒，我們跑到 2
    樓用遙控器先把1樓的鐵門打開，我們3人就直奔1樓，到1樓
    ，隔壁林太太他們問我說人呢，我說我也不知道他人在哪裡
    ，後來我到 1樓後方的長輩房，我發現那陌生人站在那房間
    內衣櫥前的角落，我大叫一聲，隔壁的林先生就過來把那人
    抓住，林太太就馬上回去報警，那人一直要掙脫，並找理由
    要離開，但林先生還是把他抓住要等警察來處理，當時我兒
    子發現那人外套內側口袋內有螺絲起子及老虎鉗，後來林先
    生怕被攻擊，所以就手上拿著竹子看守著那人，後來那人走
    到我家門口，將身上的螺絲起子、老虎鉗、棉質手套及一些
    首飾丟在我家門前的花盆，這些都是我親眼看到的，過了一
    下，警察就到了，警察到時，被告還否認有進入我家，他說
    他只是經過而已，後來警察就把他帶回去作筆錄。‧‧‧（
    檢察官問：你從 3樓樓梯口探頭看到那陌生人時，為何可以
    看到他手上有戴棉質手套？）因為我家 2樓有書桌，被告手
    是沿著書桌扶著走過去，所以我看的到他手上有戴手套。‧
    ‧‧（檢察官問：是否在被告去你家之前 4樓鐵窗是完好的
    ？）是。（檢察官問：為何如此確定？）因為我每天都會在
    4樓陽台曬衣服。（檢察官問：被告如何可以從你家4樓進入
    屋內？）因為隔壁是空屋，而且我們是連棟的房屋，況且 4
    樓的女兒牆很矮，約只有 120公分，被告可以從隔壁爬過來
    。‧‧‧（檢察官問：在庭被告是否為當時進入你家屋內的
    陌生男子？並請當庭指認）是的。（被告問：妳是否確實有
    看到我把螺絲起子、老虎鉗、棉質手套等物丟在花盆裡？）
    我確實有看到。（審判長問：當時妳為何不找妳先生而找隔
    壁鄰居來協助妳？）因為當天我先生 7點半就去宜蘭辦事，
    但是他離開前有把鐵捲門放下，所以我才會後來到 2樓拿遙
    控器把 1樓鐵門打開。（審判長問：被告稱是在妳先生開門
    後，他才從 1樓進入，是否如此？）原本我們不知道被告是
    從何處進入，後來在派出所做完筆錄後，我們回到家檢查，
    才發現 4樓的鐵窗被破壞。（審判長問：妳家中有無財物損
    失？）沒有。‧‧‧（審判長問：妳與被告之前是否認識？
    ）完全不認識，也沒有任何糾葛。」等語綦詳；再證人丁○
    ○於同日本院審理時亦在庭證稱：「（檢察官問：當天有 1
    個陌生男子到你家時，你是在何處看到他？）我是在 1樓阿
    公的房間看到他。‧‧‧（檢察官問：你是在何處看到那人
    身上有帶工具？）當時我沒有看到，是後來林叔叔把他抓出
    來到門口時，我看到他口袋裡有螺絲起子銀色金屬的部分。
    （檢察官問：後來你有無看到被告將身上何物丟掉？）我有
    看到他將身上的老虎鉗、手套、螺絲起子丟在我家大門外面
    的花盆裡。（檢察官問：陌生男子口袋裡面銀色的金屬物品
    ，你為何知道那是螺絲起子？）因為他後來把它拿出來丟在
    花盆裡，我就知道那是螺絲起子。（被告問：既然我把螺絲
    起子藏在外套的內口袋裡面，為何你可以看到？）因為那起
    子有重量，被告在走動時，那起子會擺動，所以我看得到。
    ‧‧‧（審判長問：當天你父親是否在家？）他當天早上七
    點多就出門了。（審判長問：在庭的被告是否就是當天在你
    家被抓的人？並請當庭指認）是的。（審判長問：在被告進
    入你家之前，你家 4樓的鐵窗是否就已經壞掉了？）不是，
    以前還完好，被告來之後，我們才發現壞掉了。（審判長問
    ：何時發現的？）我們做完筆錄後，回來從 4樓往下逐層檢
    查，就發現 4樓鐵窗已遭破壞。‧‧‧」等情翔實，互核均
    相一致，且稽與證人林萬財、陳金鳳夫婦於偵查中所為關於
    受告訴人電話通知後迅即前往告訴人家中協助抓賊、逮捕被
    告及協助報警等諸多細節之證述亦無歧異之處（按刑事訴訟
    法第159條之1第 2項之規定，此二證人於偵查中向檢察官所
    為之陳述，並無顯不可信之情形，況被告於此二證人之證據
    能力並不爭執，依法得為證據，併此說明），自堪信為真實
    而得採認。被告雖一再爭執扣案之棉質工作手套、老虎鉗、
    螺絲起子等犯案工具非其所有，亦非其隨手丟棄在告訴人宅
    前花盆裡，惟此已據親眼目睹其將上開犯罪工具丟棄於花盆
    裡之證人丁○○於本院審理時到庭證述甚詳，已如前述外，
    並有棉質工作手套乙雙、老虎鉗、一字型螺絲起子各乙支扣
    案及現場 4樓鐵窗遭破壞之照片、指認照片共18幀附卷可資
    佐證；況被告亦已自承：伊曾目光搜尋，看無東西可偷，才
    上 2樓等語（見本院審判筆錄第12頁），在在顯示被告已著
    手於竊盜犯行之實施無疑，本件事證已極明朗，是其請求本
    院再調查告訴人家隔壁是否空屋乙節，核無必要，應予駁回
    。而被告之前揭諸多辯解無非是避就卸責之詞，毫無足採，
    其犯行殊堪認定，應予依法論科。
二、核被告所為，係犯刑法第306條第1項侵入住宅罪及同法第32
    1 條第2項、第1項第2、3款加重竊盜未遂罪。再者，被告雖
    已著手逐層搜尋財物，然於未竊得財物之前即遭查獲，竊盜
    行為僅處於未遂階段，為未遂犯，應依刑法第26條前段之規
    定，按既遂犯之刑減輕之。又被告所犯上開二罪間，有方法
    、目的之牽連關係，為牽連犯，應從一重之加重竊盜未遂罪
    處斷。又被告有上揭常業竊盜之犯罪前科及執行紀錄，有台
    灣高等法院被告前案資料紀錄表乙份在卷可參，其於 5年內
    再犯本件有期徒刑以上之罪，為累犯，應依刑法第47條之規
    定，加重其刑。爰審酌被告有常業竊盜之前科，素行非佳，
    且於白晝攜帶兇器侵入告訴人宅內行竊，雖未得逞，然已嚴
    重破壞告訴人居家安寧，造成告訴人一家恐懼心情迄今仍無
    法平復，及被告一再飾卸刑責，犯後態度不佳，並無悔改之
    意等一切情狀，量處如主文所示之刑。
三、扣案之棉質工作手套乙雙、老虎鉗、一字型螺絲起子各乙支
    ，經查應係被告攜帶行竊所用之犯罪工具，當屬被告所有無
    訛，爰依法併予宣告沒收。
據上論斷，應依刑事訴訟法第299條第 1項前段，刑法第306條第
1項、第321條第1項第2款、第3款、第2項、第26條前段、第55條
、第47條、第38條第1項第2款、罰金罰鍰提高標準條例第 1條前
段，判決如主文。
本案經檢察官甲○○到庭執行職務。
中    華    民    國    95    年    2     月    23    日
                        臺灣花蓮地方法院刑事第一庭
                            審判長法官  張  健  河
                                  法官  李  世  華
                                  法官  吳  韻  馨
上列正本證明與原本無異。
如對本判決不服，應於送達後10日內，向本院提出上訴狀（應抄
附繕本）告訴人或被害人如對於本判決不服者，應具備理由請求
檢察官上訴，其上訴期間之計算係以檢察官收受判決正本之日期
為準。
                                書記官
中    華    民    國    95    年    2     月    23    日
附錄本判決論罪之法律條文：
中華民國刑法第306條第1項：
無故侵入他人住宅、建築物或附連圍繞之土地或船艦者，處 1年
以下有期徒刑、拘役或300元以下罰金。
中華民國刑法第321條第1項第2款、第3款、第2項：
犯竊盜罪而有下列情形之一者，處6月以上、5年以下有期徒刑：
二、毀越門扇、牆垣或其他安全設備而犯之者。
三、攜帶兇器而犯之者。
前項之未遂犯罰之。


司法院資訊處製作；財團法人民間司法改革基金會備份。
